臺灣士林地方法院刑事判決　　　　　　　 96年度訴字第125號
公　訴　人　臺灣士林地方法院檢察署檢察官
被　　　告　甲○○
上列被告因毒品危害防制條例案件，經檢察官提起公訴（96年度
毒偵字第12號），本院判決如下：
    主  文
甲○○施用第一級毒品，累犯，處有期徒刑壹年伍月。扣案之海
洛因伍包（淨重0.33公克）沒收銷燬，注射針筒壹支沒收。
    事  實
一、甲○○前因施用毒品案件，經送觀察、勒戒及強制戒治，最
    後1 次強制戒治於民國91年4 月27日期滿執行完畢。其施用
    毒品犯行，並分別經臺灣板橋地方法院於90年8 月22日以90
    年度訴字第1194號判決處施用1 級毒品有期徒刑10月，施用
    2 級毒品有期徒刑5 月，合併定應執行有期徒刑1 年2 月確
    定，及本院於94年2 月25日以93年度訴字第635 號判決處施
    用第1 級毒品有期徒刑10月確定，2 案接續執行，於95年3
    月5 日縮短刑期滿執行完畢，詎甲○○仍未戒除毒癮，復於
    95 年12 月11日晚間7 時許，在其工作地點基隆市○○區○
    ○街141 號即其胞兄之鐵工廠廁所內，以其所有之注射針筒
    1 支注射之方式，同時施用摻有第1 級毒品海洛因及第2 級
    毒品安非他命之毒品1 次。嗣於95年12月12日晚間在台北市
    ○○路口買得海洛因5 包準備施用，適騎機車經中坡南路，
    於同日晚上7 時30分許，在臺北市南港區○○○路13巷口為
    警發現認為其形跡可疑，警方欲上前檢查，甲○○即欲騎車
    逃離，經警攔下請其出示身分證件，甲○○即主動從褲袋取
    出上開5 包海洛因（淨重0.33公克），及注射針筒1 支，並
    向警察自首其有施用毒品之行為而為警查獲，當場扣得上開
    第1 級毒品海洛因5 包及注射針筒1 支等物。
二、案經臺北市政府警察局內湖分局移送臺灣士林地方法院檢察
    署檢察官偵查起訴。
    理  由
一、上揭事實，業據被告甲○○於警詢中及本院審理時坦承不諱
    ，而被告同意員警採尿後所採集之尿液，經送臺灣尖端先進
    生技醫藥股份有限公司以「酵素免疫分析法」初步檢驗、「
    氣相層析質譜儀法」確認檢驗之檢驗結果，均呈嗎啡及安非
    他命陽性反應，此有前開該公司95年12月20日濫用藥物檢驗
    報告及尿液檢體委驗單1 份附卷可參（見毒偵卷第54頁），
    又非法施用毒品之方式，並無固定模式，不同吸毒族群及不
    同毒品種類，可能有不同之施用方式，且根據Clark`s Iso-
    lation and Identification of Drugs一書第2 版，安非他
    命多為硫酸鹽或鹽酸鹽，海洛因則一般多以鹽酸鹽存在，均
    可溶於水，故於化學性質上，海洛因與安非他命摻雜後，有
    可能一起使用針筒注射，有行政院衛生署管制藥品管理局95
    年7 月27日函可憑，是被告自白其以水溶化摻有海洛因及安
    非他命之毒品而施打之，尚可採信。被告另被告為警查獲後
    所扣案之毒品，經送驗結果，係第一級毒品海洛因（淨重0.
    33公克）等情，亦有法務部調查局96年1 月22日調科壹字第
    09623006390 號鑑定書1 紙在卷可查（見本院卷），足認被
    告前述自白與事實相符，應可採信。而被告前於90年間，曾
    因施用毒品案件，經台灣板橋地方法院裁定送強制戒治後，
    嗣認無繼續強制戒治之必要，已於91年4 月27日期滿執行完
    畢，此有臺灣高等法院被告全國前案紀錄表附卷可憑，是本
    件被告係於前案強制戒治執行完畢釋放後5 年內再犯，本件
    事證明確，被告犯行洵堪認定，應依法論科。
二、核被告甲○○所為，係犯毒品危害防制條例第10條第1 項之
    施用第一級毒品罪及同條第2 項之施用第二級毒品罪，被告
    持有海洛因、安非他命後進而施用，其持有海洛因、安非他
    命之低度行為應為施用海洛因之高度行為所吸收，不另論罪
    。又被告施用毒品之方式，是將摻有海洛因及安非他命之毒
    品溶化後同時注射入身體，係一行為觸犯上開2 罪名，應從
    一重處以施用第一級毒品罪。被告有事實欄所載之犯罪科刑
    並經執行完畢等情，有臺灣高等法院被告前案紀錄表在卷可
    稽，其於有期徒刑執行完畢後5 年內，故意再犯本案有期徒
    刑之罪，應依刑法第47條第1 項規定論以累犯，並加重其刑
    。另外，刑法第62條所謂發覺，須有偵查犯罪權之機關或人
    員對犯人之嫌疑，有確切之根據得為合理之可疑者，始足當
    之，若單純主觀上之懷疑，要不得謂已發生嫌疑（最高法院
    72年台上字第641 號判例參照）。本件被告行經上開查獲地
    點，因形跡可疑，警方欲前往盤查其身分時，被告即騎車逃
    離，經警攔下詢問被告之身分，被告即主動交出海洛因，此
    有卷附之警察偵查報告可稽（見偵查卷第7 頁），足認在警
    方雖依經驗主觀認其不無可能涉嫌犯罪，但僅憑被告見警即
    欲逃離之動作，顯尚乏確切之根據足對被告為合理懷疑，被
    告即主動將持有之毒品交出而自白其施用毒品，並接受裁判
    ，應認符合自首之要件，依法減輕其刑，並先加後減。爰審
    酌被告有施用毒品前科，經多次強制戒治後，竟又再度施用
    毒品，顯見其意志不堅，無法戒絕毒癮，及本件犯罪之動機
    、手段、對身體健康產生危害及審理中能坦承犯行等一切情
    狀，爰量處如主文所示之刑，以示警懲。末查，扣案第一級
    毒品海洛因1 包（淨重0.33公克），應依毒品危害防制條例
    第18條第1 項前段規定沒收銷燬之。扣案之針筒1 支，經檢
    驗未發現有法定毒品成分殘留，有卷附法務部調查局96年4
    月2 日調科壹字第09600120980 號可稽（見本院卷），該針
    筒為被告所有，供其施打毒品，應依刑法第38條第1 項第2
    款之規定沒收之。
據上論斷，應依刑事訴訟法第273 條之1 第1 項、第299 條第1
項前段，毒品危害防制條例第10條第1 項、第2 項、第18條第1
項前段，刑法第11條、第55條前段、第47條第1 項、第62條、第
38條第1 項第2 款，判決如主文。
本案經檢察官林在培到庭執行職務。
中　　華　　民　　國　　96　　年　　5 　　月　　18　　日
                  刑事第七庭法  官  趙文卿
以上正本證明與原本無異。
如不服本判決，應於判決送達後10日內，向本院提出上訴狀。
                            書記官  陳佳伶
中　　華　　民　　國　　96　　年　　5 　　月　　18　　日
附錄本案論罪科刑法條：
毒品危害防制條例第10條
施用第一級毒品者，處 6 月以上 5 年以下有期徒刑。
施用第二級毒品者，處 3 年以下有期徒刑。
